【裁判字號】    88,易,5349
【裁判日期】    890113
【裁判案由】    賭博
【裁判全文】
臺灣高雄地方法院刑事判決                        八十八年度易字第五三四九號
    公  訴  人  臺灣高雄地方法院檢察署檢察官
    被      告  乙○○
                甲○○
右列被告因賭博案件，經檢察官提起公訴（八十八年度偵字第六０六０號），本院判
決如左：
    主    文
乙○○、甲○○共同在公眾得出入之場所賭博財物，各處罰金仟元，如易服勞役，
均以佰元折算壹日。
象棋拾貳顆、鐵盒壹個（裝象棋用）、四色牌壹佰肆拾付、押注紙板壹張、黑色布套
壹個，及賭資新臺幣貳仟元。
    事    實
一、乙○○、甲○○係父子關係，基於共同犯意聯絡，於民國（下同）八十八年二月
    十五日晚上某時許，在高雄縣大樹鄉○○路一四三號旁農舍之公眾得出入之場所
    ，以象棋十二顆、鐵盒一個（裝象棋用）、四色牌一百四十付、押注紙板一張、
    黑色布套一個為賭具，以押注決定輸嬴之方式賭博財物，若賭客押中則由乙○○
    ，以一賠十方式給付金錢予賭客，若賭客未押中，則賭客押注之金錢則歸乙○○
    所有，甲○○則在一旁負責賭資收取或給付，並提供茶水予賭客飲用，嗣於同日
    晚上十一時許，適有賭客林秋當、陳金和、鄭竹茂、陳紹興、陳文川、黃榮吉、
    許金龍、王新村、許世忠、莊寶憲、陳秋香（上揭十一人均由公訴人另為不起訴
    處分）在上址與乙○○、甲○○以上開方法賭博財物時，為警當場查獲，並扣得
    當場供賭博用之象棋十二顆、鐵盒一個（裝象棋用）、四色牌一百四十付、押注
    紙板一張、黑色布套一個，及賭檯上之賭資新臺幣（下同）二千元，而乙○○則
    乘隙逃逸。
二、案經高雄縣警察局仁武分局移送臺灣高雄地方法院檢察署檢察官偵查起訴。
    理    由
一、訊據被告乙○○矢口否認有何賭博犯行，辯稱：我沒有賭博云云。訊據被告乙○
    ○對於在高雄縣大樹鄉○○路一四三號旁農舍為警查獲之情，固不否認，惟矢口
    否認有何賭博犯行，辯稱：我有在場，負責燒開水遞茶手，我是幫忙而已云云。
    經查，
  (一)被告乙○○、甲○○確係在高雄縣大樹鄉○○路一四三號旁農舍，以象棋十二顆
    、鐵盒一個（裝象棋用）、四色牌一百四十付、押注紙板一張、黑色布套一個等
    賭具，與賭客林秋當、陳金和、鄭竹茂、陳紹興、陳文川、黃榮吉、許金龍、王
    新村、許世忠、莊寶憲等人，以押注方式賭博財物，而乙○○為主持人，甲○○
    負責賭資收取或給付之情，業據與賭者林秋當、陳金和、鄭竹茂、陳紹興、陳文
    川、黃榮吉、許金龍、王新村、許世忠、莊寶憲等人於警訊時證述無訛。而被告
    乙○○確係在上址，以扣案之賭具，自任莊家，與押注方式賭博財物之情，並據
    被告乙○○之媳婦陳秋香於警訊時證述明確。
  (二)此外，並有營業場所現場檢查紀錄一份附卷可稽，且有象棋十二顆、鐵盒一個（
    裝象棋用）、四色牌一百四十付、押注紙板一張、黑色布套一個，及賭檯上之賭
    資二千元扣案足資佐證。
  (三)綜上，被告乙○○、甲○○前開所辯，無非係圖卸責之詞，委無足採。事證明確
    ，被告乙○○、甲○○右揭賭博犯行，均洵堪認定。
二、按高雄縣大樹鄉○○路一四三號旁農舍，於八十八年二月十五日晚上十一時許，
    為警查獲時，在現場除被告甲○○外，有與賭者林秋當、陳金和、鄭竹茂、陳紹
    興、陳文川、黃榮吉、許金龍、王新村、許世忠、莊寶憲等人，並有負責送壙泉
    水者周俊榮（另為不起訴處）；送香煙、檳榔者楊萬長（另為不起訴處）；在旁
    觀賭者林長茂、張鄭珠婉、黃慶泰、黃慶昇、林榮家、蔡嘉芳（均另為不起訴處
    ）等人在場，觀諸警方移送書所附之關係人一覽表自明，顯見該等人得以自由出
    入，是以上開農舍，係公眾得出入之場所，核先敘明。故核被告乙○○、甲○○
    係各犯刑法第二百六十六條第一項前段之在公眾得出入之場所賭博財物罪。被告
    乙○○、甲○○二人具有犯意聯絡及行為分擔，為共同正犯。爰審酌被告乙○○
    有妨害公務前科、被告甲○○有殺人未遂、麻醉藥品管理條例前科，不思悔改，
    在公園之公眾得出入場所賭博財物，助長賭風，影響社會善良風氣至鉅，惟念渠
    等犯後態度良好，且係利用農曆年節期間（除夕夜八十八年二月十五日）賭博財
    物等一切情狀，分別量處如主文所示之刑，併分別諭知易服勞役之折算標準。在
    現場扣案之象棋十二顆、鐵盒一個（裝象棋用）、四色牌一百四十付、押注紙板
    一張、黑色布套一個、賭資二千元，為當場賭博之器具及賭資，爰依刑法第二百
    六十六條第二項之規定，併予宣告沒收。
據上論斷，應依刑事訴訟法第二百九十九條第一項前段，刑法第二十八條、第二百六
十六條第一項前段、第二項、四十二條第二項，罰金罰鍰提高標準條例第一條前段、
第二條，判決如主文。
中      華      民      國    八十九    年      一      月     十三     日
                                  臺灣高雄地方法院刑事庭
                                      法  官  顏  世  傑
右為正本證明與原本無異。
如不服本判決，應於送達後十日內，向本院提出上訴狀。
                                      書記官  呂  怜  勳
中      華      民      國    八十九    年      一      月     十四     日
附錄本案論罪科刑法條：
刑法第二百六十六條：
  在公共場所或公眾得出入之場所賭博財物者，處一千元以下罰金，但以供人暫時娛
  樂之物為賭博者，不在此限。
  當場賭博之器具與在賭檯或兌換籌碼處之財物，不問屬於犯人與否，沒收之。


司法院資訊處製作；財團法人民間司法改革基金會備份。
